【裁判字號】    89,易,565
【裁判日期】    890613
【裁判案由】    傷害
【裁判全文】
臺灣士林地方法院刑事判決                          八十九年度易字第五六五號
    公  訴  人  臺灣士林地方法院檢察署檢察官
    被      告  乙○○
右列被告因傷害案件，經檢察官提起公訴（八十九年度偵字第二六九四號），本院判
決如左：
        主  文
乙○○傷害人之身體，處有期徒刑肆月，如易科罰金，以參佰元折算壹日。
        事  實
一、乙○○與甲○○原係舊識，於民國（下同）八十八年十月二十五日晚上九時四十
    分許，乙○○至台北市○○區○○路四七一號甲○○所經營之「鄉城海產餐廳」
    內，因酒後細故與甲○○發生言語衝突，進而持其所攜帶之木棍，毆打甲○○之
    頭部與手部，造成甲○○受有右橈骨骨折、右前額撕裂傷（六×─×０．五公分
    ，公訴人誤載為左前額撕裂傷）之傷害。
二、案經甲○○告訴台灣士林地方法院檢察署檢察官偵查起訴。
        理  由
一、訊據被告乙○○，固坦承於右開時、地持木棍毆打甲○○頭部一下之事實，惟辯
    稱：是甲○○要拿掃帚打伊，伊才打她的，且伊只有打甲○○頭部一下，不會造
    成那麼多傷，棍子是伊在地上撿的，並非自己攜帶前去的云云。經查：右開事實
    ，迭據告訴人甲○○於偵查及本院審理中指訴綦詳，核與證人即該「鄉城海產餐
    廳」之人員吳惠文於偵查中證稱：乙○○罵經理三字經，當時甲○○跟她先生在
    旁吃東西，因乙○○一直罵三字經，白女就說你再不出去就要拿掃帚掃出去，甲
    ○○拿掃帚時，乙○○就從他車內拿出木棍往林白慧的頭打一下，整個眼部都流
    血，後他又打甲○○的手，甲○○有拿掃帚，但沒有打到乙○○等語相符，並有
    證人即該「鄉城海產餐廳」之人員張姚美於偵查中證稱：伊是看到乙○○罵人的
    部分，甲○○一直叫伊不要出去等語明確（均見偵查卷第十、十四頁），復有記
    載告訴人受有如事實欄所載傷勢由財團法人振興復健醫學中心出具之診斷明書影
    本一紙附卷可稽，且被告自承告訴人雖有拿掃帚要打伊，但伊沒有被打到等語（
    見本院審理筆錄），足見告訴人雖有意以掃帚驅趕被告，然並未打到被告，是被
    告所辯顯不足採信，本案事證明確，被告之犯行洵堪認定。
二、核被告所為，係犯刑法第二百七十七條第一項之傷害罪。爰審酌被告與告訴人原
    係舊識，僅因細故即持木棍毆打告訴人，致告訴人除額頭撕裂傷外，並造成手部
    骨折，足見其用力甚大，惡性非輕，且其犯後未能與告訴人達成和解等一切情狀
    ，論處如主文所示之主刑，並諭知易科罰金之折算標準，以資懲儆。被告用以毆
    打告訴人之木棍一支雖其隨身攜帶前往，然無證據證明為其所有，此為得沒收之
    物，本院認無沒收之必要，附此敘明。
據上論斷，應依刑事訴訟法第二百九十九條第一項前段，刑法第二百七十七條第一項
、第四十一條，罰金罰鍰提高標準條例第一條前段、第二條，判決如主文。
本案經檢察官徐文豪到庭執行職務。
中      華      民      國八十九      年      六      月    十三  日
                                  臺灣士林地方法院刑事第二庭
                                      法  官  楊  迺  伶
右正本證明與原本無異。
如不服本判決，應於判決送達後十日內，向本院提出上訴狀。
                                      書記官  趙  彩  彤
中      華      民      國      八十九      年      六      月   十四   日
附錄本案論罪科刑法條全文。
刑法第二百七十七條第一項：
傷害人之身體或健康者，處三年以下有期徒刑，拘役或一千元以下罰金。


司法院資訊處製作；財團法人民間司法改革基金會備份。
